臺灣臺北地方法院刑事判決　　　　　　　　　　　　　九十一年度易字第三五四號
　　公　訴　人　臺灣臺北地方法院檢察署檢察官
　　被　　　告　乙○○
　　　　　　　　丙○○
右列被告因竊盜案件，經檢察官聲請簡易判決處刑（九十一年度偵字第二九四號），
本院認不宜以簡易判決處刑，改依通常程序審理，判決如左：
    主  文
乙○○共同攜帶兇器竊盜，累犯，處有期徒刑柒月。
丙○○共同攜帶兇器竊盜，處有期徒刑陸月，如易科罰金，以佰元折算壹日。
扣案之鐵撬貳支、榔頭壹支、尼龍繩壹捆均沒收。
    事  實
一、乙○○前於民國八十九年間因違反著作權法案件，經臺灣板橋地方法院以八十九
    年板簡字第二一七一號判決處有期徒刑六月確定，而於九十年五月十六日因易科
    罰金而執行完畢，竟仍不知悔改，於九十年十二月十六日下午二時三十分許，駕
    駛車牌號碼ＫＩ—七一六號自用小貨車搭載丙○○，途經臺北縣石碇鄉○○路○
    段二四號金車股份有限公司（下稱金車公司）所有之「輔迪山莊」處，乙○○因
    內急下車尋覓可如廁之處所而由「輔迪山莊」大門旁之小路進入該山莊，如廁後
    ，見該山莊無人看管即向丙○○提議拆走該山莊內之鋁窗框架，而與丙○○共同
    基於意圖為自己不法所有之犯意聯絡及行為分擔，一同攜帶客觀上足以危害人之
    生命、身體、安全，具有危險性之鐵撬二支、榔頭一支及尼龍繩一捆循上開小路
    進入該山莊，由乙○○以鐵撬拆下鋁窗框架，再由丙○○將之解體及綑綁，而一
    同竊得金車公司所有價值約新臺幣（下同）一千餘元之鋁窗框架三十公斤，得手
    後，適為接獲報案前往察看之臺北縣警察局新店分局碧山派出所警員王宥鈞與鍾
    延明當場查獲，並扣得鐵撬二支、榔頭一支、尼龍繩一捆及竊得之鋁窗框架三十
    公斤（鋁窗框架，業經金車公司委由甲○○領回）。
二、案經臺北縣警察局新店分局報請臺灣臺北地方法院檢察署檢察官偵查起訴。
    理  由
一、訊據被告乙○○、丙○○於本院審理中均矢口否認有何攜帶兇器竊盜之犯行，均
    辯稱：伊與丙○○不知道那邊有人住，而扣案之鐵撬及榔頭均非伊等所攜帶，只
    有帶尼龍繩去而已，且鋁門窗本來就散在地上，伊等只是用繩子將鋁門窗綁起來
    云云。經查：
（一）被告乙○○於第一次警詢中稱：伊拿鐵撬將鋁窗框撬開，交由丙○○一支一支
      拆開並綑綁成一把方便拿取，扣案之鐵撬二支與榔頭一支均為伊所有等語，被
      告丙○○則於第一次警詢中稱：是乙○○用鐵撬將在房屋上之鋁窗框架撬下，
      再由伊負責綁框架，扣案之鐵撬二支、榔頭一支、紅色塑膠繩一捆都是乙○○
      的等語。雖被告等於本院審理中更易其詞如前所述，被告乙○○並稱：在警詢
      時，因為查獲警察對丙○○很兇，伊為了顧及丙○○，所以沒看警察筆錄就簽
      名了等語，然被告二人經臺北縣警察局新店分局碧山派出所警員查獲第一次詢
      問後，再交由臺北縣新店分局刑事組接受偵查員複詢，並移送臺灣臺北地方法
      院檢察署接受檢察官訊問，而於第二次警詢及檢察官初訊時，被告二人均為與
      第一次警詢相同之陳述，且均未就第一次警詢提出任何爭執，若被告等確於第
      一次警詢中發生如被告乙○○所稱之情況，則於第二次警詢及檢察官初訊已無
      遭受壓迫而可自由陳述時，豈會不提出抗辯而再次為與第一次警詢相同之陳述
      ？且經本院傳喚證人王宥鈞到庭結證稱：伊與鍾延明因接獲報案說「輔迪山莊
      」處有聲響，而一同前往察看，到達現場後，即發現丙○○在拆解由房屋拆下
      之鋁門窗框，而乙○○隨即由另一個房間走出，當場並扣得尼龍繩一捆及榔頭
      一支，回到派出所問筆錄後，才知道乙○○及丙○○另外尚攜帶鐵撬二支，伊
      與鍾延明隨即返回並尋獲扣案之鐵撬二支等語明確，雖被告二人自行偕同到庭
      聲請本院訊問之證人胡娃娃亦結證稱：案發當日看見警員查獲被告二人由「輔
      迪山莊」走出，除了被告等攜帶之紅色繩子外，並沒有看到其他的作案工具，
      被告等在山莊內做什麼事，伊並不清楚，且伊也不知道警察事後有無再回到山
      莊內等語，惟證人胡娃娃並未目睹警察當場查獲過程，僅看見警察二人將被告
      二人帶回派出所，且觀諸卷附之照片，扣案之榔頭體積不大，證人胡娃娃是否
      可看見扣案之榔頭一支，實有疑問，尚不足以推翻證人王宥鈞之證言，至於扣
      案之鐵撬二支，係警員詢問被告二人探知作案工具再次返回現場所查扣之物，
      核與證人胡娃娃所證亦無出入，證人王宥鈞之證言應較與事實相符而可採信，
      並有照片十二幀及臺北縣警察局贓物認領保管單在卷可資佐證，足認扣案之鐵
      撬二支及榔頭一支確為被告等攜帶前往「輔迪山莊」供撬下鋁門窗框所用之物
      ，被告所辯，不足採信。
（二）觀諸卷附之現場照片七幀及扣案鐵撬二支、榔頭一支之照片五幀，「輔迪山莊
      」係二層之建築物，建物業已建築完工，建物外層所貼之磁磚完整，雖門窗已
      遭破壞而無人看管，然客觀上仍可認為係屬於某人之有主物，僅係疏於看管，
      並不因無人在該處看管或居住而有所不同，實無從認定該建物之鋁門窗框架為
      無主物而可先占，故被告等所辯以為那邊沒有人居住云云，不足採信。而扣案
      之鐵撬及榔頭均為金屬製成，客觀上足以對人之生命、身體、安全構成威脅而
      顯具有危險性，均堪認為係兇器。本件事證已臻明確，被告等共同攜帶兇器竊
      盜之犯行均堪以認定。
二、按刑法第三百二十一條第一項第三款之攜帶兇器竊盜罪，係以行為人攜帶兇器竊
    盜為其加重條件，此所謂兇器，其種類並無限制，凡客觀上足對人之生命、身體
    、安全構成威脅，具有危險性之兇器均屬之，且祇須行竊時攜帶此種具有危險性
    之兇器為已足，並不以攜帶之初有行兇之意圖為必要，最高法院著有七十九年臺
    上字第五二五三號判例要旨可參。扣案之鐵撬二支及榔頭一支為兇器，已如前述
    ，故核被乙○○、丙○○所為，均係犯刑法第三百二十一條第一項第三款之攜帶
    兇器竊盜罪。被告二人彼此間就攜帶兇器竊盜之犯行，有犯意聯絡及行為分擔，
    均為共同正犯。被告乙○○前因違反著作權法案件，經臺灣板橋地方法院於九十
    年三月十九日判處有期徒刑六月確定，而於九十年五月十六日因易科罰金而執行
    完畢，此有臺灣高等法院被告全國前案紀錄表在卷足憑，於五年內再犯本案有期
    徒刑以上之罪，為累犯，依法應加重其刑。爰審酌被告二人於本院審理時矢口否
    認犯行，犯後態度不佳，所竊取物品之價值不高、竊盜之手段，被告丙○○無前
    科，被告乙○○已有前科再次犯罪，並提議被告丙○○共犯本案竊盜犯行，被告
    乙○○之惡性較為重大等情狀，分別量處如主文所示之刑，並就被告丙○○部分
    諭知易科罰金之折算標準。
三、扣案之鐵撬二支、榔頭一支及尼龍繩一捆為被告乙○○所有供犯罪所用之物，此
    有被告二人於警詢中供稱可參，應依刑法第三十八條第一項第二款之規定均宣告
    沒收。
據上論斷，應依刑事訴訟法第四百五十二條、第二百九十九條第一項前段，刑法第二
十八條、第三百二十一條第一項第三款、第四十七條、第四十一條第一項前段、第三
十八條第一項第二款，罰金罰鍰提高標準條例第二條，判決如主文。
本案經檢察官於知慶到庭執行職務
中      華      民國    九十一    年      七      月      八      日
                              臺灣臺北地方法院刑事第一庭
                                  審判長法  官    陳興邦
                                        法  官    傅中樂
                                        法  官    唐于智
右正本證明與原本無異。
如不服本判決，應於判決送達後十日內向本院提出上訴狀(應抄附繕本)。告訴人
或被害人如對於本判決不服者，應具備理由請求檢察官上訴，其上訴期間之計算
係以檢察官收受判決正本之日期為準。
                                        書記官    陳俐妙
中      華      民      國    九十一    年      七      月      八      日
附錄本案論罪法條
刑法第三百二十一條
犯竊盜罪而有左列情形之一者，處六月以上五年以下有期徒刑：
一、於夜間侵入住宅或有人居住之建築物、船艦或隱匿其內而犯之者。
二、毀越門扇、牆垣或其他安全設備而犯之者。
三、攜帶兇器而犯之者。
四、結夥三人以上而犯之者。
五、乘火災、水災或其他災害之際而犯之者。
六、在車站或埠頭而犯之者。
前項之未遂犯罰之。
